# 银行理财产品的处理

提问人：manyoushijie 时间：2015-10-04 19:10:51
请问，本人遇到中国邮政储蓄银行“邮银财富•月月升”理财产品，从申购日起工作日均可赎回，这种理财产品还用放到其他流动资产列示吗？如果视同现金或者现金等价物的话，编制现金流量表时怎么处理呢？购买时不应该视作投资支付的现金吗？那样现流表勾稽就不正确了啊

回答人：chenyiwei
建议放在“其他流动资产”中列报。因为理财产品不能同时保本保息，赎回时可收回的金额并不确定，因此不满足“价值变动很小”的条件，不应作为现金等价物。申购和赎回的现金流量均作为投资活动处理。